【裁判字號】    99,簡上,274
【裁判日期】    991019
【裁判案由】    傷害
【裁判全文】
臺灣臺北地方法院刑事判決             99年度簡上字第274號
公  訴  人  臺灣臺北地方法院檢察署檢察官
上  訴  人
即  被  告  丙○○
選任辯護人  紀復儀律師
上列上訴人即被告因傷害案件，不服本院於民國九十九年六月三
十日所為九十九年度簡字第二二二三號第一審簡易判決（起訴案
號：臺灣臺北地方法院檢察署九十九年度調偵字第二三三號），
提起上訴，本院管轄之第二審合議庭判決如下：
    主  文
上訴駁回。
丙○○緩刑貳年。
    事  實
一、丙○○係位於臺北市○○區○○街四二號三樓「星光百分百
    餐廳」之負責人，與乙○○素不相識，於民國九十八年十一
    月三日二十時三十分許，在乙○○前往該餐廳找友人甲○○
    時，因細故與乙○○發生口角，丙○○竟基於傷害他人身體
    之犯意，徒手揮打乙○○臉部一巴掌，導致乙○○受有左下
    眼皮破皮併周圍瘀腫之傷害。
二、案經乙○○訴由臺北市政府警察局萬華分局移送臺灣臺北地
    方法院檢察署檢察官偵查聲請簡易判決處刑。
    理  由
一、按被告以外之人於審判外之言詞或書面陳述，除法律有規定
    者外，不得作為證據，刑事訴訟法第一百五十九條第一項定
    有明文；復按被告以外之人於偵查中向檢察官所為之陳述，
    除顯有不可信之情況者外，得為證據，同法第一百五十九條
    之一第二項亦有規定；另按被告以外之人於審判外之陳述，
    雖不符前四條之規定，而經當事人於審判程序同意作為證據
    ，法院審酌該言詞陳述或書面陳述作成時之情況，認為適當
    者，亦得為證據；當事人、代理人或辯護人於法院調查證據
    時，知有第一百五十九條第一項不得為證據之情形，而未於
    言詞辯論終結前聲明異議者，視為有前項之同意；同法第一
    百五十九條之五規定甚明。本案據以認定上訴人即被告丙○○犯罪事實之證據，除告訴人乙○○、證人甲○○於偵查中
    向檢察官所為之陳述，業經具結且無顯不可信之情形存在，
    依刑事訴訟法第一百五十九條之一第二項規定，自具備證據
    能力；其餘之傳聞證據，因被告、選任辯護人於本院言詞辯
    論終結前，均未對於證據能力聲明異議，視為同意上開證據
    具備證據能力；本院審酌該等言詞陳述或書面陳述作成之情
    況，相關陳述人均未曾主張非出於任意性或不正取供，足信
    作成時之情況，應無違法或不當情事，因而認為適當，依刑
    事訴訟法第一百五十九條之五規定，該等言詞陳述或書面陳
    述，均具備證據能力而均得作為證據，合先敘明。
二、前揭事實欄一之事實，業據被告丙○○於本院審理時坦承不
    諱（見本院九十九年十月五日審判筆錄），核與告訴人乙○○於警詢、檢察官訊問時所為指訴情節相符（見九十八年度
    偵字第二七０八六號卷《下稱偵查卷》第六至十一頁、九十
    九年度調偵字第二三三號卷《下稱調偵卷》第十五頁、第十
    六頁），並經證人甲○○於檢察官訊問時證述明確（見調偵
    卷第二八頁、第二九頁），復有臺北市聯合醫院中興院區九
    十八年十一月三日Ａ００八二一五號甲種診斷證明書一紙（
    見偵查卷第十三頁）在卷可證，足認被告任意性自白核與事
    實相符，堪以採信。綜上，本件事證明確，被告犯行洵堪認
    定，應依法論科。
三、核被告丙○○所為，係犯刑法第二百七十七條第一項之傷害
    罪。原審以被告犯行明確，適用刑事訴訟法第四百四十九條
    第一項前段、第三項、第四百五十四條第二項，刑法第二百
    七十七條第一項、第四十一條第一項前段，刑法施行法第一
    條之一之規定，量處被告拘役二十日，如易科罰金，以新臺
    幣（下同）一千元折算一日，其認事用法均無違誤，並已充
    分審酌被告之品行、智識程度、犯罪之動機、目的、手段、
    傷害之法益程度、與告訴人之關係等一切情狀，其量刑尚屬
    妥適。被告提起上訴，難認有理由，其上訴應予駁回。又被
    告前無任何之犯罪紀錄，此有臺灣高等法院被告前案紀錄表
    一份在卷可按（見本院卷第七頁、第八頁），其因一時失慮
    致罹刑章，事後業已坦承犯行，非無悔意，且已於本院審理
    時當庭向告訴人道歉，告訴人亦已表示原諒被告之意（見本
    院九十九年十月五日審判筆錄），本院認被告經此偵審程序
    ，應能知所警惕，信無再犯之虞，因認對其所宣告之刑，以
    暫不執行為適當，爰併予宣告緩刑二年，以啟自新。
據上論斷，應依刑事訴訟法第四百五十五條之一第一項、第三項
、第三百六十八條，刑法第七十四條第一項第一款，判決如主文
。
本案經檢察官蔡甄漪到庭執行職務。
中    華    民    國    99    年    10    月    19    日
                  刑事第九庭審判長法  官  林怡秀
                                  法  官  徐淑芬
                                  法  官  劉素如
上正本證明與原本無異。
不得上訴。
                                  書記官  陳育君
中    華    民    國    99    年    10    月    19    日

司法院資訊處製作；財團法人民間司法改革基金會備份。
